---
title: "Assignment 1"
---

**Veri Bilimi ve Endüstri Mühendisliği Üzerine Sohbetler**

YouTube videosunda Mustafa Aydoğan ve Erdi Daşdemir, deneyimlerini veri bilimi, makine öğrenimi ve optimizasyon ile tartışıyor.  Envanter yönetimi, tedarik zinciri optimizasyonu gibi sorunların üstesinden gelirken verilerin ön işlenmesinin ve uygun makine öğrenimi yaklaşımlarının seçilmesinin önemini vurguluyorlar.  Ayrıca tahmin yarışmalarına katılımları, enerji endüstrisindeki uzmanlıkları ve çevrimiçi öğrenmenin önemi hakkında konuşuldu. Genel olarak konuşursak, erken başlamanın, sebat etmenin ve güncel olmanın değerini vurgulandı.

**MTCARS Analizi**

```{r}
library(dslabs)
data(mtcars)
#compute_stats fonksiyonunu oluşturuldu
compute_stats <- function(x) {
  if (!is.numeric(x)) {
    stop("Girdi sayısal bir vektör olmalıdır.") #Input değeri vektör değilse fonksiyonu durduracak şekilde koşullu durum eklendi
  }
  #İstenilen istatistiksel değerler liste haline getirildi
  statistics_list <- list(
    mean = mean(x),       # Ortalama değer
    median = median(x),   # Medyan değeri
    variance = var(x),    # Varyans değeri
    IQR = IQR(x),         # Çeyrekler arası açıklık (IQR) değeri
    min = min(x),         # Minimum değer
    max = max(x)          # Maksimum değer
  )
  
  return(statistics_list)
}

# mtcars veri setindeki 'hp' sütunu üzerinde fonksiyonu test edelim
result <- compute_stats(mtcars$hp)
# Sonuçları ekrana yazdıralım
print(result)


```

```{r}
data(mtcars)

#compute_stats fonksiyonunu oluşturuldu
compute_stats <- function(x) {
  
  statistics_list <- list(
    mean = mean(x),       # Ortalama değer
    median = median(x),   # Medyan değeri
    variance = var(x),    # Varyans değeri
    IQR = IQR(x),         # Çeyrekler arası açıklık (IQR) değeri
    min = min(x),         # Minimum değer
    max = max(x)          # Maksimum değer
  )
  
  return(statistics_list)
}

# Her satırın istatistiksel değerleri için for döngüsü eklendi
for (column_name in colnames(mtcars)) {
  
  

    # Sütun adıyla birlikte sonuçlar yazdırıldı
    print(paste(column_name,"icin istatistikler"))
    print(compute_stats(mtcars$mpg))
}


```

```{r}
library(dslabs)
data(mtcars)
compute_stats <- function(x) {
  #birden fazla değeri c'de birleştirdik
  c(mean = mean(x), 
    median = median(x), 
    variance = var(x), 
    IQR = IQR(x), 
    min = min(x), 
    max = max(x))
}

# Fonksiyonu tüm satırlar için uygula
sapply(mtcars, compute_stats)

# Fonksiyonu tüm satırlar için uygula (satır bazlı işlemlerde margin değeri 1 alınır, sütün bazlı işlemlerde ise 2)
apply(mtcars,2,  compute_stats)

```
